【裁判字號】    97,訴,1157
【裁判日期】    970516
【裁判案由】    毒品危害防制條例
【裁判全文】
臺灣板橋地方法院刑事判決              97年度訴字第1157號
公  訴  人  臺灣板橋地方法院檢察署檢察官
被      告  甲○○
上列被告因違反毒品危害防制條例案件，經檢察官提起公訴（97
年度毒偵字第1314號），被告於本院準備程序中就被訴之事實為
有罪之陳述，經本院合議庭裁定由受命法官獨任進行簡式審判程
序審理，判決如下：
    主  文
甲○○施用第一級毒品，累犯，處有期徒刑柒月；扣案第一級毒
品海洛因壹包（驗餘淨重零點零伍陸捌公克）沒收銷燬之；上開
海洛因之外包裝袋壹個及吸管杓子壹枝均沒收之。又施用第一級
毒品，累犯，處有期徒刑捌月；扣案第一級毒品海洛因壹包（驗
餘淨重零點零伍陸捌公克）沒收銷燬之；上開海洛因之外包裝袋
壹個及吸管杓子壹枝均沒收之。應執行有期徒刑壹年貳月；扣案
第一級毒品海洛因壹包（驗餘淨重零點零伍陸捌公克）沒收銷燬
之；上開海洛因之外包裝袋壹個及吸管杓子壹枝均沒收之。
    事實及理由
壹、程序方面
    刑事訴訟法第二百七十三條之一第一項規定除被告所犯為死
    刑、無期徒刑、最輕本刑為三年以上有期徒刑之罪、或高等
    法院管轄第一審案件者外，於審判期日前之程序進行中，被
    告先就被訴事實為有罪之陳述時，審判長得告知被告簡式審
    判程序之旨，並聽取當事人、代理人、辯護人及輔佐人之意
    見後，裁定進行簡式審判程序。查本案被告甲○○被訴違反
    毒品危害防制條例案件，非前開不得進行簡式審判程序之案
    件，經被告於本院審理時就被訴之事實為有罪之陳述，且經
    本院告知被告簡式審判程序之旨，聽取被告及檢察官之意見
    後，爰依刑事訴訟法第二百七十三條之一第一項規定裁定改
    依簡式審判程序審判之，先予敘明。
貳、實體方面
一、本件犯罪事實：
  (一)甲○○前因施用毒品案件，經本院以九十一年度毒聲字第三
    三一四號裁定令入勒戒處所觀察、勒戒後，認有繼續施用毒
    品傾向，再經本院以九十二年度毒聲字第二一八０號裁定令
    入戒治處所強制戒治，於民國九十三年一月九日因法律修正
    停止戒治出所，並經臺灣板橋地方法院檢察署檢察官聲請以
    簡易判決處刑，嗣由本院以九十二年度簡字第一九一九號判
    決判處有期徒刑三月，如易科罰金，以銀元三百元折算一日
    確定，於九十三年一月九日有期徒刑易科罰金執行完畢。
  (二)詎甲○○猶未悛悔警惕，明知海洛因及甲基安非他命係毒品
    危害防制條例所列之第一、二級毒品，不得施用及持有，仍
    基於施用第一級毒品海洛因之犯意，於九十七年一月二十五
    日下午五時許，在臺北縣林口鄉瑞平村一鄰瑞樹坑二號住處
    ，以將海洛因摻入香菸點燃吸食之方式施用海洛因一次；復
    基於同時施用第一、二級毒品之犯意，於九十七年一月二十
    五日晚間七時許，在上址住處，以將海洛因及甲基安非他命
    混合置於玻璃球內燒烤吸其煙氣之方式，同時施用海洛因及
    甲基安非他命一次（起訴書略載於同年一月二十六日採尿時
    回溯九十六小時內某時，在不詳地點，以不詳方式施用安非
    他命），嗣於同年月二十五日晚間十一時許，在臺北縣林口
    鄉瑞平村一鄰瑞樹坑二號旁為警查獲，並扣得甲○○所有供
    己施用之海洛因一包（淨重零點零五八零公克、驗餘淨重零
    點零五六八公克）及供其施用海洛因、甲基安非他命使用之
    吸管杓子一枝。
  (三)案經臺北縣政府警察局新莊分局報告臺灣板橋地方法院檢察
    署檢察官偵查起訴。
二、本件證據：
  (一)被告甲○○於本院準備程序及審理時之自白。
  (二)臺灣檢驗科技股份有限公司九十七年二月十九日濫用藥物檢
    驗報告、臺北縣政府警察局新莊分局偵辦煙毒、麻醉藥品案
    被移送人姓名及代碼對照表、交通部民用航空局航空醫務中
    心九十七年二月十八日航藥鑑字第○九七○六五九號毒品鑑
    定書及臺灣高等法院被告前案紀錄表各一份。
  (三)扣案海洛因一包（淨重零點零五八零公克、驗餘淨重零點零
    五六八公克）及吸管杓子一枝。
三、論罪科刑：
  (一)核被告甲○○所為，就九十七年一月二十五日下午五時許之
    犯行部分，係犯毒品危害防制條例第十條第一項之施用第一
    級毒品罪；就同日下午七時許之犯行部分，係犯毒品危害防
    制條例第十條第一項之施用第一級毒品罪及第十條第二項之
    施用第二級毒品罪。其施用第一級毒品前後持有海洛因及施
    用第二級毒品前持有甲基安非他命之低度行為，應分別為施
    用第一、二級毒品之高度行為所吸收，均不另論罪。又被告
    於九十七年一月二十五日下午七時許，同時施用第一級毒品
    海洛因及第二級毒品甲基安非他命之犯行，係以一行為同時
    觸犯施用第一、二級毒品罪，為想像競合犯，依刑法第五十
    五條規定，應從重之施用第一級毒品罪處斷；公訴意旨雖未
    敘及被告於九十七年一月二十五日下午七時許之施用第一級
    毒品海洛因犯行，惟此部分與前揭被告經起訴且成罪之施用
    第二級毒品犯行既有想像競合犯之裁判上一罪關係，應為起
    訴效力所及，本院自應加以審究。又被告上開二次施用第一
    級毒品犯行，時間不同，犯意各別，行為互殊，應予分論併
    罰。又被告有如事實欄所載犯罪科刑及刑之執行情形，有臺
    灣高等法院被告前案紀錄表在卷可稽，其於有期徒刑執行完
    畢後五年內，故意再犯本案有期徒刑以上之罪，為累犯，應
    依法加重其刑。
  (二)爰審酌被告有如事實欄所示施用毒品而經觀察勒戒、強制戒
    治及執行刑罰之紀錄，詎其猶未悛悔警惕，再犯本案施用第
    一、二級毒品之罪，顯未因前所受之觀察勒戒、強制戒治及
    刑罰執行而決心改過，矯正其行，且被告施用毒品不但足以
    導致精神障礙、性格異常，甚至造成生命危險，戕害個人身
    心健康，對社會治安可能之危害程度非輕，並斟酌其施用第
    一、二級毒品之次數及犯罪後坦承犯行之態度等一切情狀，
    量處如主文所示之刑，以示儆懲。
  (三)末查，扣案海洛因一包（淨重零點零五八公克、驗餘淨重零
    點零五六八公克），為查獲之毒品，有上開毒品鑑定書可參
    ，不問屬於犯人與否，應依毒品危害防制條例第十八條第一
    項前段規定沒收銷燬之；又上開海洛因之外包裝袋一個及吸
    管杓子一枝，為被告所有供上開施用毒品犯罪所用之物，業
    據被告供明在卷，應依刑法第三十八條第一項第二款規定宣
    告沒收之。
四、應適用之法條：應依刑事訴訟法第二百七十三條之一第一項
    、第二百九十九條第一項前段、第三百十條之二、第四百五
    十四條第二項，毒品危害防制條例第十條第一項、第二項、
    第十八條第一項前段，刑法第十一條前段、第五十五條、第
    四十七條第一項、第三十八條第一項第二款、第五十一條第
    五款，判決如主文。
五、如不服本判決，得自收受送達之日起十日內敘明上述理由向
    本院提出上訴狀。
本案經檢察官林珮菁到庭執行職務。
中    華    民    國    97    年    5     月    16    日
                  刑事第九庭    法  官  張筱琪
上列正本證明與原本無異。
如不服本判決，應於送達後十日內敘明上訴理由，向本院提出上
訴狀
                                書記官  林怡君
中    華    民    國    97    年    5     月    16    日
附錄本案論罪科刑法條全文：
毒品危害防制條例第十條
施用第一級毒品者，處六月以上五年以下有期徒刑。
施用第二級毒品者，處三年以下有期徒刑。


司法院資訊處製作；財團法人民間司法改革基金會備份。
